臺灣桃園地方法院民事判決
109年度重訴字第431號
原      告  京盾科技有限公司

法定代理人  林妗霏  
訴訟代理人  王耀星律師（兼送達代收人）
被      告  京程科技股份有限公司


法定代理人  蘇苗宗  
訴訟代理人  陳冠諭律師
上列當事人間請求返還價金事件，於民國110年12月9日言詞辯論
終結，本院判決如下：
    主      文
一、原告之訴及假執行之聲請均駁回。
二、訴訟費用由原告負擔。
    事實及理由
一、原告主張：被告京程科技股份有限公司（下稱被告公司）於
    民國106年6月16日與伊簽訂代理商授權合約書（下稱系爭合
    約），約定被告公司就其所開發研究生產之奈米複合材料，
    同意授權伊負責銷售、洽談合作及委託經銷等事宜，伊依系
    爭合約第4條第5項之約定，以新臺幣（下同）529萬2,000元
    向被告公司下單購買1.2噸（即1,200公斤）之奈米複合材料
    ，被告公司收受貨款後，分別開立106年6月3日、106年8月8
    日2紙發票予伊，是兩造間之系爭合約已成立並生效。然被
    告公司於109年2月5日承諾出貨1,020公斤奈米複合材料卻一
    再延遲拒絕出貨，又分別於109年2月10日、同年3月24日、
    同年5月6日承諾出貨500公斤奈米複合材料，卻拒絕出貨，
    致伊無法出貨給下游廠商導致伊因被告公司之遲延受有履行
    利益183萬6,000元之損害【計算式：（出售價格6,000元-進
    貨價格4,200元）X1,020公斤=183萬6,000元】，依民法第23
    1條規定請求被告公司賠償183萬6,000元。又被告公司多次
    違反交貨期日，伊已定相當期限催告，被告仍遲未履約出貨
    ，伊自得解除系爭合約，並以民法第259條第2款及第179條
    等規定，請求被告公司返還前已受領貨款529萬2,000元，並
    聲明：㈠被告應給付原告183萬6,000元及自起訴狀繕本送達
    翌日起至清償日止，按年息百分之5計算之利息。被告應給
    付原告300萬元及自106年6月3日起至清償日止按年息百分之
    5計算之利息。被告應給付原告229萬2,000元及自106年8月8
    日起至清償日止，按年息百分之5計算之利息。㈡願供擔保請
    准宣告假執行。
二、被告則以：原告京盾科技有限公司（下稱原告公司）與伊簽
    訂系爭合約後，每次僅提貨數十公斤不等之少量材料，甚有
    長達半年時間未提貨，且109年2月原告公司訂購奈米複合材
    料1,020公斤是另一個新訂單，因原告公司於109年2月間卻
    突要求出貨1,020公斤奈米複合材料，同時另一代理商即訴
    外人京盛世科技有限公司（下稱京盛世公司）向伊反應原告
    公司有低價銷售代理材料之情，恐影響其他代理商權益，伊
    依約督促原告公司盡速提出其售價、用途及終端客戶等資料
    ，然原告公司遲未能提出具體資料敘明上開資訊，顯有未履
    行系爭合約義務在先，伊在無從審認其銷售市場範圍之景況
    下，為免影響其他代理商之權益，僅得暫緩出貨事宜，於釐
    清原告公司之經銷市場狀況前，伊尚無出貨之義務，原告未
    依約履行其報告義務時，伊得行使同時履行抗辯權，不負出
    貨之遲延責任，且兩造並未約定交貨期限，原告公司自無履
    行利益之損害。縱認原告公司得解除系爭合約，惟解除契約
    時雙方互負回復原狀之義務，於原告公司返還其已受領之技
    術服務、樣品及貨物前，伊不負返還價金之義務等語，資為
    抗辯，並聲明：㈠原告之訴駁回。㈡如受不利判決，願供擔保
    免為假執行。
三、原告公司主張其於106年6月16日與被告公司簽訂系爭合約，
    約定被告公司就其所開發研究生產之奈米複合材料，同意授
    權原告公司負責銷售、洽談合作及委託經銷等事宜，原告公
    司並依系爭合約第4條第5項之約定，以529萬2,000元向被告
    公司下單購買1.2噸（即1,200公斤）之奈米複合材料，並已
    將上開貨款給付予被告公司等情，業據原告公司提出代理商
    授權合約書為據（見本院卷第11至13頁），且為兩造所不爭
    執，此部分事實，堪可認定。至原告公司主張被告公司於10
    9年2月5日承諾出貨1,020公斤奈米複合材料卻一再延遲拒絕
    出貨，又分別於109年2月10日、同年3月24日、同年5月6日
    承諾出貨500公斤奈米複合材料，卻拒絕出貨，致其無法出
    貨給下游廠商導致其因被告公司之遲延受有履行利益183萬6
    ,000元之損害，及依民法第259條解除系爭合約，被告公司
    應返還529萬2,000元等情，則為被告公司所否認，並以前詞
    置辯。經查：
　㈠原告公司所提原證3即109年2月5日訂購單，與系爭合約係屬
    不同交易案。
　　觀諸原告公司提供之109年2月5日訂購單，載明出貨方式、
    付款方式等情（見本院卷第15頁），倘若原告公司所付清貨
    款之系爭合約已包含此筆訂購單數量，何需重新約定出貨及
    付款之方式。再者，證人即被告公司總經理呂莉芳於本院具
    結證稱：當時係伊代表被告公司與原告公司簽訂系爭合約，
    總共1.2噸，這是兩造的第一筆訂單，所以跟著系爭合約，
    若是一般訂購則要跟公司下訂購單，另在系統上有1筆1,020
    公斤的訂單，好像是去年下的，是屬新訂單，這筆訂單款項
    尚未收到等語（見本院卷第146至147頁），足見原告公司提
    供之109年2月5日訂購單，與系爭合約係屬不同交易案，是
    原告公司以109年2月5日訂購單證明被告公司承諾出貨系爭
    合約中之1,020公斤乙節，顯屬無據，不足為有利原告公司
    之認定。
　㈡原告公司未舉證被告公司分別於109年2月10日、同年3月24日
    、同年5月6日承諾或遲延、拒絕出貨奈米複合材料500公斤
    。
　⒈證人蘇祥緯於本院具結證稱：伊是被告公司奈米複合材料代
    理商，訂購單生效後，伊會提出出貨申請單，出貨到何地、
    及如何使用貨物，被告公司業務會告訴伊何時出貨等語（見
    本院卷第142至144頁），證人蕭喬安於本院具結證稱：伊是
    被告公司的業務，被告公司出貨流程會先收到經銷商出貨需
    求通知，被告公司就會請經銷商將相關資料包含出貨到何處
    、貨物作何使用、用於何處等，用EMAIL回覆，經銷商須提
    供相關完整資料後，被告公司會自整個產線安排再告知經銷
    商於何時出貨，最後以EMAIL回覆為準，因為本件我們一直
    請原告公司提供完整資料，但伊沒有從EMAIL收到原告公司
    完整資料等語（見本院卷第196至197頁），並有被告公司提
    出原告公司申請之客戶樣品（製作）申請單、客戶樣品（製
    作）報價申請單等可佐（見本院卷第75頁、第79頁、第83頁
    、第87頁、第91頁、第95頁、第99頁），足見原告公司須提
    出客戶申請單，且申請單上須載明「用於何種產品」、「銷
    售地點」、「樣品名稱」、「終端使用品牌」等資料，經被
    告公司確認再安排產線生產後，再告知原告公司出貨時間。
  ⒉原告公司主張被告公司分別於109年2月10日、同年3月24日、
    同年5月6日承諾出貨奈米複合材料500公斤乙節，係以109年
    2月5日訂購單、109年4月6日及同年月20日之LINE對話紀錄
    為憑。惟109年2月5日訂購單部分，與系爭合約係屬不同交
    易，業經本院認定如前，且原告公司尚未給付109年2月5日
    訂購單貨款，此經證人呂莉芳證述如前，是依上開109年2月
    5日訂購單，無從認定被告公司有承諾出貨而延遲或拒絕出
    貨之情事。再者，觀諸109年4月6日及同年月20日LINE對話
    記錄，109年4月6日「原告公司人員：只需要填出貨地點跟
    用途就好嗎？」、「被告公司人員：是的」、「原告公司人
    員：出貨通知...-edited.pdf，另外麻煩提供材料的MSDS」
    、「被告公司人員：您好，我是JOY，因我最近有教育訓練
    的課，擔憂未能立即處理您的問題，接下來若您有任何需要
    幫忙的地方，我會先轉行銷部-Cindy來為您處理.謝謝」，1
    09年4月20日前日「原告公司人員：今日出貨後麻煩給我一
    下出貨通知，謝謝」，109年4月20日「被告公司人員：ok圖
    示，嗨joe，今日沒有出貨，是5/6喔」、「被告公司人員：
    怎麼又變成了5/6號，為什麼一直這樣改來改去的，一開始
    已經出錯過一次」，此有上開LINE對話紀錄可佐（見本院卷
    第225至227頁），惟綜觀上開LINE對話內容，僅能證明被告
    公司於109年4月20日沒有出貨，而改至109年5月6日，至於
    出貨之品名、數量均未約定，且原告公司復未提出申請單以
    證明其有向被告公司提出出貨之申請，難僅以上開LINE對話
    記錄可以證明被告公司有承諾出貨500公斤奈米複合材料予
    原告公司。
　㈢綜上，原告公司所提上開109年2月5日訂購單及LINE對話紀錄
    ，均無法證明被告公司有承諾交貨而拖延或拒絕交貨乙節，
    復未舉證證明上情，從而原告公司以被告公司違約未履行出
    貨之義務，而解除系爭合約，並請求被告公司賠償因被告公
    司遲延受有履行利益183萬6,000元損害及返還貨款529萬2,0
    00元，均屬無據。
四、綜上所述，原告公司所提證據均無法證明被告公司有承諾交
    貨而拖延或拒絕交貨事實，從而原告公司以被告公司違約未
    履行出貨之義務，解除系爭合約，均屬無據。是原告公司依
    民法第231條規定請求被告公司賠償183萬6,000元暨利息，
    及依民法第259條第2款、第179條等規定請求被告公司返還
    前已受領貨款529萬2,000元暨利息，均無理由，應予駁回。
    原告之訴既經駁回，其假執行之聲請，亦失所附麗，均應併
    予駁回。
五、本件事證已臻明確，兩造其餘陳述及所提證據，經核與判決
    結果不生影響，爰不一一論列，併此敘明。
六、訴訟費用負擔之依據：民事訴訟法第78條。
中　　華　　民　　國　 111　　年　　1 　　月　　11　　日
                  民事第一庭    法　官　紀榮泰
正本係照原本作成。
如對本判決上訴，須於判決送達後二十日內向本院提出上訴狀。
如委任律師提起上訴者，應一併繳納上訴審裁判費。
中　　華　　民　　國　　111 　年　　1 　　月　　12　　日
                                書記官  郭力瑜